【裁判字號】    92,訴,430
【裁判日期】    921128
【裁判案由】    違反毒品危害防制條例
【裁判全文】
臺灣雲林地方法院刑事判決                          九十二年度訴字第四三號
    公  訴  人  臺灣雲林地方法院檢察署檢察官
    被      告  乙○○
右列被告因違反毒品危害防制條例案件，經檢察官提起公訴（九十一年度毒偵字第一
六一號），本院判決如左：
    主  文
乙○○施用第一級毒品，累犯，處有期徒刑柒月，扣案之第一級毒品海洛因淨重零點
壹肆公克沒收銷燬之，外包裝重零點貳捌公克沒收之；又施用第二級毒品，累犯，處
有期徒刑參月。應執行有期徒刑捌月，扣案之第一級毒品海洛因淨重零點壹肆公克沒
收銷毀之，外包裝重零點貳捌公克沒收之。
    事  實
一、乙○○前於民國（下同）八十七年間，因犯竊盜案件，經本院判處有期徒刑六月
    ，緩刑三年確定，嗣因違反毒品危害防制條例案件，經本院裁定撤銷緩刑之宣告
    ，而於八十九年十二月二十三日入監執行，甫於九十年二月二十三日執行完畢；
    另於八十八年間，因違反毒品危害防制條例案件，經本院判處有期徒刑六月確定
    ，甫於八十九年十二月二十六日易科罰金執行完畢。其另於八十七年間，因施用
    毒品案件，經本院裁定送觀察、勒戒後，認無繼續施用毒品之傾向，業經臺灣雲
    林地方法院檢察署檢察官於八十七年十月二十三日，以八十七年度偵字第四八八
    四號案件為不起訴處分確定；繼於八十八年間，又因施用第二級毒品安非他命案
    件，經本院裁定送觀察、勒戒後，認有繼續施用毒品之傾向，而經本院以八十八
    年度毒聲字第一五九三號裁定送強制戒治後，獲本院裁定停止強制戒治，所餘戒
    治期間付保護管束，嗣於八十九年十二月二十五日保護管束期滿而未經撤銷外，
    另由臺灣雲林地方法院檢察署檢察官以八十八年度毒偵字第四七七號案件聲請簡
    易判決處刑，而經本院簡易庭以八十九年度虎簡字第五號案件判決有期徒刑六月
    ，嗣於八十九年十月十一日判決確定。詎乙○○猶未戒除毒癮，竟於九十一年十
    月十一日下午三時五十分許，經員警採驗尿液前七十二小時內某時，在雲林縣崙
    背鄉阿勸村阿勸四十一號住處，以將海洛因置於針筒內，注射血管之方式，施用
    第一級毒品海洛因乙次；另於九十一年十月十一日下午三時五十分許，經員警採
    驗尿液前九十六小時內某時，在前揭地點，以將安非他命置於玻璃球內燒烤吸食
    煙霧之方式，施用第二級毒品安非他命乙次。嗣於九十一年十月十一日下午三時
    許，在雲林縣麥寮鄉○○路三五號二二室外，為警查獲乙○○持有第一級毒品海
    洛因乙小包（淨重Ｏ‧一四公克），至同日下午三時五十分許，乙○○經員警採
    集尿液送請鑑驗結果，確呈現嗎啡及甲基安非他命之陽性反應，因而獲悉上情。
二、案經雲林縣警察局西螺分局報告臺灣雲林地方法院檢察署檢察官偵查起訴。
    理  由
一、經查：(一)被告乙○○前於八十七年間，因犯竊盜案件，經本院判處有期徒刑六月
    ，緩刑三年確定，嗣因違反毒品危害防制條例案件，經本院裁定撤銷緩刑之宣告
    ，而於八十九年十二月二十三日入監執行，甫於九十年二月二十三日執行完畢；
    另於八十八年間，因違反毒品危害防制條例案件，經本院判處有期徒刑六月確定
    ，甫於八十九年十二月二十六日易科罰金執行完畢。其另於八十七年間，因施用
    毒品案件，經本院裁定送觀察、勒戒後，認無繼續施用毒品之傾向，業經臺灣雲
    林地方法院檢察署檢察官於八十七年十月二十三日，以八十七年度偵字第四八八
    四號案件為不起訴處分確定；繼於八十八年間，又因施用第二級毒品安非他命案
    件，經本院裁定送觀察、勒戒後，認有繼續施用毒品之傾向，而經本院以八十八
    年度毒聲字第一五九三號裁定送強制戒治後，獲本院裁定停止強制戒治，所餘戒
    治期間付保護管束，嗣於八十九年十二月二十五日保護管束期滿而未經撤銷外，
    另由臺灣雲林地方法院檢察署檢察官以八十八年度毒偵字第四七七號案件聲請簡
    易判決處刑，而經本院簡易庭以八十九年度虎簡字第五號案件判決有期徒刑六月
    ，嗣於八十九年十月十一日判決確定之事實，業經本院調閱被告前科紀錄查閱無
    訛，且為被告於本院審理中所自承，信屬真實。(二)右揭施用海洛因及甲基安非他
    命之事實，業據被告於本院審理時坦承不諱，且被告為警查獲時所採之尿液，經
    檢驗結果均呈嗎啡及甲基安非他命陽性反應，此有雲林縣衛生局0000000
    號煙毒檢驗成績書、法務部調查局調科壹字第０９２６２６０４１７０號檢驗通
    知書在卷可稽，又前述扣押物，經鑑定結果含第一級毒品海洛因成分，此有法務
    部調查局九十一年十一月十五日調科壹字第１６０００１８８２號檢驗通知書在
    卷可稽，本件事證明確，被告犯行自堪以認定。
二、（一）按海洛因、甲基安非他命分別為毒品危害防制條例第二條第二項第一款、
    第二款所規定之第一級、第二級毒品；核被告施用海洛因及甲基安非他命之行為
    ，分別犯毒品危害防制條例第十條第一項之施用第一級毒品罪及同條第二項之施
    用第二級毒品罪。至於被告為施用而持有第一級及第二級毒品，其持有之低度行
    為，已為施用之高度行為所吸收，均不另論罪。（二）被告施用第一級毒品及第
    二級毒品二罪間，犯意各別，罪名互殊，應予分論併罰。（三）被告前於八十七
    年間，因犯竊盜案件，經本院判處有期徒刑六月，緩刑三年確定，嗣因違反毒品
    危害防制條例案件，經本院裁定撤銷緩刑之宣告，而於八十九年十二月二十三日
    入監執行，甫於九十年二月二十三日執行完畢；另於八十八年間，因違反毒品危
    害防制條例案件，經本院判處有期徒刑六月確定，甫於八十九年十二月二十六日
    易科罰金，乃於同日執行完畢，有臺灣高等法院被告全國前案紀錄表在卷可憑，
    五年內再犯有期徒刑以上之本案之罪，為累犯，應加重其刑。（四）爰審酌被告
    坦承犯行，犯後態度尚佳，之前觀察、勒戒成效不佳等一切情狀，量處如主文所
    示之刑，並定應執行刑。（五）扣案之海洛因一包（淨重‧一四公克），應依
    毒品危害防制條例第十八條第一項前段規定，沒收銷燬之。而毒品之外包裝，係
    有防止毒品之裸露、逸出及防潮之功用，並便於毒品之持有、販賣、攜帶或運輸
    ，然該外包裝，雖可供包裝毒品之用，惟依一般社會經驗，並非專供包裝毒品所
    用，尚可作為其他用途，又上開外包裝顯已使用，即係直接用以實施犯罪之物，
    爰依刑法第三十八條第一項第二款規定沒收之。
據上論斷，應依刑事訴訟法第二百九十九條第一項前段，毒品危害防制條例第十條第
一項、第二項、第十八條第一項前段，刑法第十一條前段、第四十七條、第五十一條
第五款、第三十八條第一項第二款，判決如主文。
本案經檢察官甲○○到庭執行職務。
中      華      民      國    九十二    年     十一     月    二十八    日
                                         臺灣雲林地方法院刑事第四庭
                                               法  官  陳  婉  玉
右正本證明與原本無異
如不服本判決，應於判決送達後十日內向本院提出上訴狀( 應附繕本 )。
                                               書記官  徐  基  典
中      華      民      國    九十二    年     十一     月    二十八    日
附錄本案論罪科刑法條全文：
毒品危害防制條例第十條
施用第一級毒品者，處六月以上五年以下有期徒刑。
施用第二級毒品者，處三年以下有期徒刑。


司法院資訊處製作；財團法人民間司法改革基金會備份。
